臺灣嘉義地方法院刑事判決　　　　　　　　　　　　　九十三年度交訴字第三五號
　　公　訴　人　臺灣嘉義地方法院檢察署檢察官
　　被　　　告　乙○○
　　　　　　　　丙○○
右列被告等因業務過失致死等案件，經檢察官提起公訴（九十三年度偵字第一五二０
號、第五０九五號），本院合議庭裁定由受命法官獨任行簡式審判程序，判決如左：
    主  文
乙○○從事業務之人，因業務上之過失致人於死，處有期徒刑拾月，緩刑年。
丙○○服用酒類，不能安全駕駛動力交通工具而駕駛，處拘役伍拾日，如易科罰金，
以佰元折算壹日。
    事  實
一、乙○○是南寶交通企業有限公司司機，為從事駕駛業務之人，於民國九十三年三
    月三日晚上六時五十一分許，駕駛車牌號碼ＩＹ─七八八號營業半聯結車，沿國
    道一號高速公路由北往南行駛，途經二六七點三四公里外側車道時，本應注意汽
    車在同一車道行駛時，後車與前車之間應保持隨時可以煞停之距離，並應注意車
    前狀況，隨時採取必要之安全措施，且不得在路肩上行駛或利用路肩超越，而依
    當時天候晴、路面乾燥、無缺陷、無障礙物、視距良好又無不能注意之情事，竟
    疏未注意，緊跟在張天性所駕駛之車牌號碼ＺＷ─五二九號自用大貨車後方十幾
    公尺行駛，適張天性前方同車道之丙○○酒後（呼氣酒精濃度經測試為每公升零
    點九七毫克）駕駛車牌號碼ＢＱ─四一八號自用大貨車減速靠停路肩，致張天性
    所駕駛車輛亦減速，乙○○因而閃煞不及，操控失當駛入路肩，撞擊因故障停在
    路肩之黃耀政所有之車牌號碼ＳＲ─五九四０號自用小貨車後方（已被拖吊至吳
    崇寶所駕駛之車牌號碼Ｑ二─九四三號拖吊車上方），並撞擊站在路肩之吳崇寶
    ，吳崇寶彈落外側車道遭張天性所駕駛車輛右後車輪碾壓，致受有多重性外傷當
    場死亡。乙○○於肇事後，在有偵查犯罪職權之機關或公務員查知犯人前，向據
    報到現場處理之警員坦承肇事，並自首接受審判。
二、案經內政部警政署國道公路警察局第四警察隊報告及臺灣嘉義地方法院檢察署檢
    察官據報相驗後自動檢舉偵查起訴。
    理  由
一、訊據被告乙○○對於前揭時、地肇事情形坦承不諱，並經黃耀政、黃吉雄、張天
    性、丙○○於警詢時證述及被害人吳崇寶家屬甲○○指述綦詳，且有臺灣嘉義地
    方法院檢察署檢察官勘驗車損筆錄、交通事故調查報告表各一份，以及現場及車
    損等照片六十二幀附卷可資參佐。而被害人吳崇寶因本案車禍受有多重性外傷當
    場死亡之事實，亦經檢察官督同檢驗員相驗屬實，製有勘驗屍體筆錄、相驗屍體
    證明書、驗斷書等各一份在卷可憑。按汽車在高速公路之同一車道行駛時，後車
    與前車之間應保持隨時可以煞停之距離，汽車行駛時，駕駛人應注意車前狀況，
    並隨時採取必要之安全措施，且不得在路肩上行駛或利用路肩超越前車，道路交
    通安全規則第九十四條第一項及第三項、高速公路交通管制規則第九條第一項第
    二款分別定有明文，被告乙○○駕車自應注意上述規定。而依附卷道路交通事故
    調查報告表所載，肇事當時天候晴、路面乾燥、無缺陷、無障礙物、視距良好，
    被告乙○○當時無不能注意情事，竟疏未注意車前狀況且未與前車保持安全距離
    ，操控失當駛入路肩，以致肇事，其有過失甚明。且本案經送臺灣省嘉雲區車輛
    行車事故鑑定委員會及臺灣省車輛行車事故覆議鑑定委員會鑑定結果，亦同此見
    解，認被告乙○○駕駛營業半聯結車，夜間未注意車前狀況、煞車不及與操控失
    當撞及停於路肩之黃耀政車後方衍生連環事故，為肇事原因，此有臺灣省嘉雲區
    車輛行車事故鑑定委員會九十三年四月十五日嘉鑑字第九三０三九七號函附鑑定
    意見書及臺灣省車輛行車事故覆議鑑定委員會九十三年七月五日府覆議字第九三
    一０五五九號函各一份在卷可稽。本案被害人吳崇寶確因本件車禍受有多重性外
    傷當場死亡，已如前述，被告乙○○過失駕車肇事行為，與被害人死亡結果間，
    具有相當因果關係，被告乙○○過失致死犯行，堪予認定。
二、訊據被告丙○○對於右揭犯罪事實自白不諱，復有前揭道路交通事故現場圖、調
    查報告表、酒精濃度測定值、刑法第一百八十五條之三案件測試觀察紀錄表、舉
    發違反道路交通管理事件通知單影本等各一份在卷可資佐證。按服用酒類不能安
    全駕駛動力交通工具之認定，參考德國、美國之認定標準，對於酒精濃度呼氣已
    達每公升零點五五毫克或血液濃度達百分之零點一一以上，肇事率為一般正常人
    之十倍，應認為已達不能安全駕駛之標準（法務部八十八年五月十八日八八年度
    法檢字第一六六九號函參照），被告所測得吐氣中所含酒精濃度高達每公升零點
    九七毫克，其駕駛車輛之注意能力已因飲酒而較平日為低，顯已達不能安全駕駛
    動力交通工具程度甚明，被告之自白應與事實相符。本案事證明確，被告丙○○
    前揭犯行，亦堪認定。
三、查被告乙○○係南寶交通企業有限公司司機，已據其於偵查中陳明，為從事駕駛
    業務之人，是核被告乙○○所為，係犯刑法第二百七十六條第二項業務過失致人
    於死罪；而被告丙○○所為係犯刑法第一百八十五條之三之公共危險罪。被告乙
    ○○於肇事後，在有偵查犯罪職權之機關或公務員查知犯人前，向據報到現場處
    理之警員坦承肇事，有道路交通事故調查報告表及警詢筆錄在卷可稽，其對於未
    發覺之罪，自首而接受裁判，應依刑法第六十二條前段規定減輕其刑。爰審酌被
    告乙○○駕車過失致被害人死亡之結果，肇事後自首並坦承犯行，已與被害人家
    屬達成和解，有嘉義縣水上鄉調解委員會調解書影本一份在卷可參，犯後態度良
    好等一切情狀；被告丙○○酒後已不能安全駕駛，不顧公眾安危，貿然駕車，犯
    後亦坦承犯行等諸般情狀，分別量處如主文所示之刑，並就丙○○部分諭知易科
    罰金之折算標準。又被告乙○○未曾受有期徒刑以上刑之宣告，有臺灣嘉義地方
    法院檢察署刑案資料查註紀錄表及臺灣高等法院被告全國前案紀錄表各一份在卷
    可參，此次所犯係過失行為，且與被害人家屬達成和解，堪認具有悔意，經此偵
    審程序及刑之宣告，當知謹慎而無再犯之虞，本院認被告所宣告之刑，以暫不執
    行為適當，爰併宣告緩刑三年，以勵自新。
據上論斷，應依刑事訴訟法第二百七十三條之一第一項、第二百九十九條第一項前段
，刑法第二百七十六條第二項、第一百八十五條之三、第六十二條前段、第四十一條
第一項前段、第七十四條第一款，罰金罰鍰提高標準條例第一條前段、第二條，判決
如主文。
本案經檢察官廖素琪到庭執行職務。
中      華      民      國    九十三    年      十      月    二十二    日
                              臺灣嘉義地方法院交通法庭
                                    法  官  陳  端  宜
右正本證明與原本無異。
如不服本判決，應於判決送達後十日內向本院提出上訴狀( 應附繕本 )。告訴人或被
害人如對於本判決不服者，應具備理由請求檢察官上訴，其上訴期間之計算係以檢察
官收受判決正本之日期為準。
中      華      民      國    九十三    年      十      月    二十二    日
                                    書記官  李  佳  惠
附錄論罪科刑法條：
刑法第二百七十六條：
因過失致人於死者，處二年以下有期徒刑、拘役或二千元以下罰金。
從事業務之人，因業務上之過失犯前項之罪者，處五年以下有期徒刑或拘役，得併科
三千元以下罰金。
刑法第一百八十五條之三：
服用毒品、麻醉藥品、酒類或其他相類之物，不能安全駕駛動力交通工具而駕駛者，
處一年以下有期徒刑、拘役或三萬元以下罰金。
